臺灣臺南地方法院民事裁定              100年度聲字第185號
聲  請  人  黃仁琪
相  對  人  陳來春
上列當事人間聲請停止執行事件，本院裁定如下：
    主  文
聲請人供擔保新臺幣貳拾萬零伍佰陸拾玖元後，本院民國一百年
度司執字第六八一○二號清償債務事件之強制執行程序，於本院
民國一百年度訴字第一○二二號債務人異議之訴事件民事判決確
定前，應暫予停止。
    理  由
一、按有回復原狀之聲請，或提起再審或異議之訴，或對於和解
    為繼續審判之請求，或提起宣告調解無效之訴，撤銷調解之
    訴，或對於法院依強制執行法第4 條第1 項第5 款之裁定提
    起抗告時，法院因必要情形或依聲請定相當並確實擔保，得
    為停止強制執行之裁定，強制執行法第18條第2 項定有明文
    。次按，法院因必要情形或依聲請定相當並確實之擔保，為
    停止強制執行之裁定者，該擔保金額之多寡應如何認為相當
    ，固屬法院職權裁量之範圍。惟此項擔保係備供強制執行債
    權人因停止執行所受損害之賠償，故法院定擔保金額時，自
    應斟酌該債權人因停止執行可能遭受之損害，以為衡量之標
    準。而債權人因停止執行可能遭受之損害，在執行名義命為
    金錢給付之情形，係指債權人因停止執行延後受償，未能即
    時利用該款項，所可能遭受之損害而言（最高法院98年度臺
    抗字第521 號裁定意旨參照）。
二、經查，本件聲請人以其向本院提起債務人異議之訴為由，聲
    請本院裁定停止本院100 年度司執字第68102 號清償債務事
    件（下稱系爭執行事件）之強制執行程序，經本院依職權調
    取系爭執行事件卷宗及本院100 年度訴字第1022號債務人異
    議之訴事件（下稱系爭訴訟事件）卷宗核閱審究後，認為聲
    請人之聲請為有理由，應可准許。次查，本件相對人於系爭
    執行事件，乃以本院100 年度司促字第9942號支付命令（下
    稱系爭支付命令）為執行名義，聲請對於聲請人之財產為強
    制執行；而系爭支付命令所載之債權金額為新臺幣（下同）
    900,000 元，及自100 年1 月25日起至清償日止，按週年利
    率5%計算之利息，已經本院依職權調取系爭執行事件卷宗核
    閱屬實，並有民事聲請強制執行狀影本1 份附卷足稽；相對
    人於系爭執行事件聲請強制執行之債權金額計算至系爭訴訟
    事件起訴之時，即100 年8 月19日止，前後6 月26日，共計
    925,705 元〔計算式：900,000 ＋（900,000 ×5%÷12×6
    ）＋（900,000 ×5%÷365 ×26）＝925,705 （小數點以下
    四捨五入）〕，故聲請人聲請供擔保停止系爭執行事件之執
    行，如經本院准許，其可能造成相對人之最大損失，應係相
    對人無法及時利用受償925,705 元，從事創造利益（如將受
    償金額另行出借，獲取利息等）之損失，是本件核定相對人
    因聲請人聲請停止執行可能遭受之損害，自應參酌上開情事
    審酌之。本院審酌相對人因系爭執行事件，可獲受償之金額
    為925,705 元，相對人無法利用上開可獲受償金額創造其他
    利益，以系爭訴訟事件審理可能經過之訴訟期間4 年4 月計
    算（按第一審為辦案期限為1 年4 月；第二審辦案期限為2
    年，第三審辦案期限則為1 年），相對人可能遭受之損害約
    為200,569 元（即相對人因系爭執行事件可獲受償之金額，
    按週年利率5%計算4 年4 月之利息損失，計算式：925,705
    ×5%×4 又4/12＝200,569 元，小數點以下四捨五入），爰
    酌定如主文所示擔保金額准許之。
三、依強制執行法第18條第2 項，裁定如主文。
中    華    民    國   100    年    8     月    22    日
                  民事第三庭  法  官  伍逸康
以上正本係照原本作成。
如對本裁定抗告須於裁定送達後10日內向本院提出抗告狀，並繳
納裁判費新臺幣1,000元。
中    華    民    國   100    年    8     月    22    日
                              書記官  盧昱蓁